【裁判字號】    92,上易,88
【裁判日期】    920318
【裁判案由】    毀損
【裁判全文】
臺灣高等法院刑事判決                              九十二年度上易字第八八號
    上  訴  人  臺灣板橋地方法院檢察署檢察官
    被      告  甲○○
右上訴人因被告毀損案件，不服臺灣板橋地方法院九十一年度易字第一０七五號，中
華民國九十一年十一月十二日第一審判決（起訴案號：臺灣板橋地方法院檢察署九十
一年度偵字第四六０六號），提起上訴，本院判決如左：
    主  文
上訴駁回。
    理  由
一、公訴意旨以：甲○○與乙○○係鄰居關係，因甲○○時常無故敲擊門板製造噪音
    擾亂安寧情事，雙方相處不睦，乙○○乃於民國（下同）九十年十一月間，在台
    北縣板橋市○○路一六七之二十七號及二十八號住家樓梯間鐵門上方鐵窗間裝設
    有監視器一個，詎甲○○乃於同年月十日晚間十一時五分許，基於毀損之故意，
    持木板敲毀乙○○裝置於樓梯間上之監視器一個，案經乙○○告訴，因認甲○○
    涉有刑法第三百五十四條之毀損器物罪嫌云云。
二、按犯罪事實應依證據認定之，無證據不得推定其犯罪事實，刑事訴訟法第一百五
    十四條定有明文。又認定不利於被告之事實，須依積極證據，茍積極之證據不足
    為不利於被告事實之認定時，即應為有利於被告之認定，更不必有何有利之證據
    ；復按告訴人之告訴，係以使被告受刑事訴追為目的，是其陳述是否與事實相符
    ，仍應調查其他證據以資審認（參見最高法院三十年上字第八一六號及五十二年
    度台上字第一三００號判例）。
三、公訴人認被告甲○○涉有毀損罪嫌，無非以告訴人乙○○之指訴、現場照片及監
    視錄影帶為依據。訊據被告甲○○堅決否認有毀損告訴人之監視器，辯稱：伊並
    未有毀損之行為，因一樓樓梯間有其他住戶放置巨畫，伊僅因清掃樓梯間而將畫
    作移動，是否因此毀損告訴人之物，伊並不清楚，況記憶所及並無監視器或碎片
    掉落，告訴人亦無法提出遭伊毀損何物，現場照片、監視錄影帶亦無被告毀損監
    視器之畫面，畫面之中斷係告訴人將插頭拔掉、停電、剪接或其他原因均有可能
    ，不能因畫面中斷即認定係伊毀損各等語。經查：
    (1)告訴人於原審調查時先指陳伊於九十年十一月間於住家樓梯間安裝監視器，因
被告恐留下罪證，乃基於毀損之故意，將監視器敲毀，經伊委由電器行修復，
      另被告常於半夜至樓梯間敲擊門板製造噪音等語。後又改稱：監視器壞掉之後
      就沒有了，伊是聽見很大聲，晚上十點多了，伊就出去看是誰在敲，看一看就
      發現螢幕影像不見了等語（見原審卷第二十二頁、第六十六頁）。告訴人指訴
      監視器遭毀損後之去向，前後供述不一。且證人即處理本案之警員李延洲於原
      審調查時證稱：伊有去現場，並沒看到有什麼監視器（見原審卷第六十六頁）
      。而依告訴人所提供之現場照片，監視器是裝置於水管內並固定於其門上之鐵
      欄杆，此有現場照片卷附足稽（見偵查卷第十五頁，原審卷第一０七頁）。又
      告訴人供稱，伊一聽見聲音就去看誰在敲。則若有監視器遭毀損，依理應當場
      逮獲毀損之人並取得被毀損之物。乃告訴人竟稱，監視器壞掉就沒有了云云，
      顯與常理不符。再告訴人經原審送測謊：就「甲○○每晚以木板撞牆」問題，
      以控制問題法、混合問題法等測謊方法，測試呈情緒波動反應，研判有說謊，
      此有法務部調查局九十一年十月十四日調科參字第０九一００五五四六一０號
      測謊報告書在卷足稽（見原審卷第七十七頁）。是告訴人之指訴是否屬實即非
      無疑，自難依告訴人之指訴，認定告訴人之監視器確遭毀損。
    (2)告訴人所提出之現場照片固有看到被告在樓梯間以手按著畫作（見偵查卷第十
      四頁背面），惟該照片並無毀損監視器之畫面；另監視錄影帶亦僅看到被告手
      拖著一幅畫（大小約長七尺、寬六尺），在樓梯間靠告訴人之牆壁連續敲二次
      之畫面，接者將畫往牆敲數次，並往上推舉即螢幕消失，亦無監視器遭被告毀
      損之畫面，此有原審九十一年六月十三日勘驗筆錄卷附可按（見原審卷第三十
      三頁至第三十四頁）。而證人吳秀釵於原審調查時證稱：樓梯間之畫是伊的，
      因為是不要之垃圾，所以將之放置於靠牆壁之地方，面向牆壁樓梯橫放，且那
      個畫很重，要兩、三個人才搬得動等語（見原審卷第六十五頁）。是被告挪動
      巨畫時依附著牆壁，造成重心傾斜至牆壁而有敲擊牆壁之畫面出現亦與常理無
      違，況依證人吳秀釵所證：畫很重，要二、三人才搬的動，是被告能否如告訴
      人所指，將巨畫舉起而毀損告訴人裝置於門上方之監視器，亦非無疑。
    (3)綜上，被告所辯應堪採信，公訴人憑以起訴被告涉嫌犯罪之證據證明力，尚難
      達於無所懷疑之程度，此外復查無其他證據足認被告毀損之事實，本案不能證
      明被告犯罪，原審對被告為無罪之諭知，核無不合。
四、檢察官循告訴人之聲請提起上訴略以：(一)原審判決書記載之被告地址為臺北市○
    ○○路五一八號四樓，顯然有誤。本案發生時間為晚間十一點多，被告欲製造不
    在場，未居住案發地點，應有查明之必要。(二)告訴人提供之錄影帶完整，如鈞院
    有所懷疑，應請送鑑定，且畫面中出現被告之犯行很明顯並無清掃動作，鈞院認
    告訴人將插頭拔掉或停電而中斷，純屬臆測。(三)被告於三更半夜無故於樓梯間以
    手托一幅畫，連續敲二次之畫面，接著敲數次並往上舉等，鈞院認並無遭被告毀
    損之畫面，難以信服。證人吳秀釵證稱該畫係伊的，要二、三人才搬的動等語，
    然監視錄影帶所錄證實被各一人即可托起，證人之證詞可疑。(四)告訴人係正當之
    人，對於測謊難免緊張，而鈞院竟未就被告測謊，顯有偏坦之嫌。(五)被告將監視
    系統之鏡頭破壞後，焉有立於原地待告訴人報警處理之理？事實上被告已上樓，
    監視系統也因此而中斷，指摘原審諭知被告無罪係屬不當云云。惟告訴人既未提
    出監視器被毀損後後所拍得之照片或被毀損後之物，難認定被告確有毀損告訴人
監視器之行為，至於被告設籍於何處？告訴人之錄影帶是否完整？證人吳秀釵之
    證詞是否可疑，被告何以於夜間清掃樓梯，皆與被告是否有毀損告訴人監視器之
    行為無關，檢察官之上訴為無理由，應予駁回。
據上論斷，應依刑事訴訟法第三百六十八條，判決如主文。
本案經檢察官李進誠到庭執行職務。
中      華      民      國    九十二    年      三      月     十八     日
                            臺灣高等法院刑事第三庭
                                審判長法  官  張  連  財
                                      法  官  黃  金  富
                                      法  官  林  明  俊
右正本證明與原本無異。
不得上訴。
                                      書記官  蕭  進  忠
中      華      民      國    九十二    年      三      月     十八     日


司法院資訊處製作；財團法人民間司法改革基金會備份。
